臺灣臺中地方法院小額民事判決
111年度沙小字第237號
原      告  廖婉伶  

訴訟代理人  許國庭  
被      告  吳枻霖即吳鎮君

上列當事人間請求侵權行為損害賠償（交通）事件，經本院於民
國111年5月31日言詞辯論終結，判決如下：
    主      文
原告之訴及其假執行之聲請均駁回。
訴訟費用新臺幣壹仟元由原告負擔。 
　　事實及理由
一、原告主張：（一）被告於民國110年5月28日20時38分許駕駛
    車牌號碼000-0000號自用小客車，沿臺中市大甲區經國路由
    北往南方向行駛，行經經國路與和平路之交岔路口，欲左轉
    往和平路方向，適有訴外人卓君豪駕駛車牌號碼000-0000號
    大型重型機車，沿臺中市大甲區經國路由南往北方向行駛，
    行經上開交岔路口，兩車發生碰撞，被告駕駛前揭自用小客
    車再碰撞停放在上開交岔路口旁空地之車牌號碼000-000號
    普通重型機車，及車牌號碼000-000號普通重型機車，致該2
    部機車受損。（二）車牌號碼000-000號普通重型機車之車
    主為訴外人廖婉如，該車經送修支出修理費用新臺幣（下同
    ）19,660元。及車牌號碼000-000號普通重型機車之車主為
    訴外人高月和，該車經送修支出修理費用15,310元，以上合
    計34,970元。（三）依臺中市政府警察局道路交通事故初步
    分析研判表、道路交通事故現場圖、照片顯示，訴外人卓君
    豪應負全部肇事責任，故起初原告與訴外人卓君豪之代理人
    新光產物保險股份有限公司協議和解金額為30,000元，嗣因
    臺中市車輛行車事故鑑定委員會鑑定意見表示被告與訴外人
    卓君豪皆有疏失且情形相當，遂向被告與訴外人卓君豪求償
    30,000元，渠等2人應分別給付修理費用15,000元。而原告
    已與訴外人卓君豪之代理人新光產物保險股份有限公司以15
    ,000元達成和解，且因被告不承認肇事責任，為此爰依民法
    第184條規定提起本件訴訟等語。並聲明：（一）被告應給
    付原告15,000元。（二）願供擔保，請准宣告假執行。
二、被告則以：（一）雖然伊就本件交通事故申請鑑定結果，伊
    與大型重型機車之駕駛即訴外人卓君豪同為肇事原因，然伊
    對鑑定結果有意見，因為伊是綠燈左轉，對方是紅燈直行。
    （二）因訴外人卓君豪與陳信奇均有受傷，並對伊提出傷害
    告訴，故伊曾至警察局做2次筆錄等語資為抗辯。並聲明：
    原告之訴駁回。　　
三、本院之判斷：
（一）按當事人主張有利於己之事實者，就其事實有舉證之責任
      ，民事訴訟法第277條前段定有明文。次按民事訴訟如係
      由原告主張權利者，應先由原告負舉證之責，若原告先不
      能舉證，以證實自己主張之事實為真實，則被告就其抗辯
      事實即令不能舉證，或其所舉證據尚有疵累，亦應駁回原
      告之請求（最高法院17年度上字第917號民事裁判意旨參
      照）。　
（二）復按因故意或過失，不法侵害他人之權利者，負損害賠償
      責任。故意以背於善良風俗之方法，加損害於他人者亦同
      。違反保護他人之法律，致生損害於他人者，負賠償責任
      。但能證明其行為無過失者，不在此限，民法第184條定
      有明文。又按依民法第184條第1項前段規定，侵權行為之
      成立，須行為人因故意、過失不法侵害他人權利，亦即行
      為人須具備歸責性、違法性，並不法行為與損害間有因果
      關係，始能成立，且主張侵權行為損害賠償請求權之人，
      對於侵權行為之成立要件應負舉證責任（最高法院100年
      度臺上字第328號民事裁判意旨參照）。另按損害賠償之
      債，以有損害之發生及有責任原因之事實，並二者之間有
      相當因果關係為成立要件。故原告所主張損害賠償之債，
      如不合於此項成立要件者，即難謂有損害賠償請求權存在
      （最高法院48年臺上字第481號民事裁判意旨參照）。　
      　　
（三）原告主張上情，固提出道路交通事故現場圖、臺中市政府
      警察局道路交通事故當事人登記聯單、初步分析研判表、
      照片、道路交通事故當事人住址資料申請書、行車執照、
      估價單、臺中市車輛行車事故鑑定委員會110年10月22日
      中市車鑑字第1100009287號函及中市車鑑0000000案鑑定
      意見書、和解書等影本為證（見本院卷第21至23頁、第10
      5至138頁），惟查，觀諸原告所提行車執照影本記載：車
      牌號碼000-000號普通重型機車之登記車主為訴外人廖婉
      如，及車牌號碼000-000號普通重型機車之登記車主為訴
      外人高月和等情，足見前揭機車均非屬原告所有，且遍查
      全卷並無任何證據顯示訴外人廖婉如與高月和曾將前揭機
      車因本件交通事故受損之損害賠償債權讓與原告，則原告
      顯無從請求被告賠償前揭機車之修理費用。
（四）從而，原告請求被告應給付原告前揭機車之修理費用15,0
      00元，為無理由，應予駁回。又原告之訴既經駁回，其假
      執行之聲請亦失所附麗，應併駁回。
（五）兩造其餘之攻擊防禦方法及未經援用之證據，經本院斟酌
      後，認為均不足以影響本判決之結果，自無逐一詳予論駁
      之必要，併此敘明。
四、本件依民事訴訟法第78條、第436條之19條第1項規定，確定
    其訴訟費用額為第一審裁判費1,000元應由原告負擔。
中    華    民    國   111    年    7     月    13    日
                  沙鹿簡易庭  法  官  賴秀雯
以上正本係照原本作成。
如不服本判決，應於送達後20日內，以判決違背法令為理由，向
本院提出上訴狀並表明上訴理由（上訴理由應表明一、原判決所
違背之法令及其具體內容；二、依訴訟資料可認為原判決有違背
法令之具體事實），如於本判決宣示後送達前提起上訴者，應於
判決送達後20日內補提上訴理由書（須附繕本）。如委任律師提
起上訴者，應一併繳納上訴審裁判費。
中    華    民    國   111    年    7    月    13    日
                              書記官  陳任鈞